臺灣桃園地方法院刑事判決　
                                   111年度審易字第1481號
公  訴  人  臺灣桃園地方檢察署檢察官
被      告  林至柔


選任辯護人  陳佳鴻律師（已解除委任）                    
上列被告因誹謗案件，經檢察官提起公訴（110 年度偵字第1347
5 號），本院判決如下：
    主  文
本件公訴不受理。
    理  由
一、公訴意旨略以：被告林至柔係中國時報採訪中心大陸組記者
    ，陳啓豪與潘銘潔係夫妻，許雅盈與陳啓豪前曾於國防部共
    同任職。被告林至柔竟意圖散布於眾，接續基於加重誹謗之
    犯意，於民國110 年1 月12日凌晨1 時許後某時，在不詳地
    點，透過手機或電腦設備連結網際網路登入社群軟體FACEBO
    OK（下稱臉書），以暱稱「林至柔」（嗣更改為「Zhirou L
    in」）之帳號，在附表所示之許雅盈個人專頁動態消息頁面
    或以臉書之通訊軟體MESSENGER傳送私人訊息予許雅盈之親
    友等不特定人，張貼或傳送如附表所示，包含許雅盈姓名、
    職業，及指涉其與陳啟豪有不倫關係等無關公益僅涉私德之
    內容，供不特定可閱覽上開頁面之人觀覽，足以貶損許雅盈
    之名譽及社會評價。因認被告林至柔涉犯刑法第310 項第2 
    項之加重誹謗罪嫌。
二、按告訴乃論之罪，告訴人於第一審辯論終結前，得撤回其告
    訴；又告訴經撤回者，法院應諭知不受理之判決，並得不經
    言詞辯論為之，刑事訴訟法第238 條第1 項、第303 條第3
    款、第307 條分別定有明文。
三、經查，被告林至柔因誹謗案件，經檢察官提起公訴，認被告
    涉犯刑法第310 項第2 項之加重誹謗罪嫌，依刑法第314 條
    規定，須告訴乃論。茲被告林至柔與告訴人許雅盈達成和解
    ，且於第一審辯論終結前具狀向本院撤回告訴，此有撤回告
    訴狀及和解書在卷可稽，揆諸前揭規定，爰不經言詞辯論，
    逕為諭知不受理之判決。
據上論斷，應依刑事訴訟法第303 條第3 款、第307 條，判決如
主文。
中    華    民    國   111    年    9     月    29    日
                      刑事審查庭    法　官　李佳穎
以上正本證明與原本無異。
如不服本判決應於收受判決後20日內向本院提出上訴書狀，並應
敘述具體理由。其未敘述上訴理由者，應於上訴期間屆滿後20日
內向本院補提理由書（均須按他造當事人之人數附繕本）「切勿
逕送上級法院」。
                                    書記官  蔡萱穎
中    華    民    國   111    年    9     月    29    日

附表
編號 刊登內容／ 傳送訊息對象 訊息內容 1 告訴人108年8月24日臉書大頭貼照下方留言（貼文日為110年1月12日後某日） 我是中時記者，我爸是國防部陸軍上校，我聽說妳跟已婚士官長陳啟豪發生關係，在完全知情他已婚對情況下耶，我很想了解，畢竟這種軍中醜聞大家都會很感興趣，我想知道為什麼有人可以這麼沒有羞恥心？我剛剛已經訪問完他老婆了，她跟我如實以報，就在她還在帶小孩的情況下，妳跟著已婚士官長出去遊玩，在國防部期間都同居，請問妳有要反駁的嗎？不然我就以國防部許姓女士官長寫報導喔，辛苦妳老公了 2 告訴人108年5月18日貼文下方留言（貼文日為110年1月12日後某日） 我是中時記者，我爸是國防部陸軍上校，我聽說妳跟已婚士官長陳啟豪發生關係，在完全知情他已婚對情況下耶，我很想了解，畢竟這種軍中醜聞大家都會很感興趣，我想知道為什麼有人可以這麼沒有羞恥心？我剛剛已經訪問完他老婆了，她跟我如實以報，就在她還在帶小孩的情況下，妳跟著已婚士官長出去遊玩，在國防部期間都同居，請問妳有要反駁的嗎？不然我就以國防部許姓女士官長寫報導喔，辛苦妳老公了 3 110年1月12日上午1時22分許，傳送訊息予告訴人配偶戴永凌 您好我是中時記者，我剛剛已經獲得證據，你妻子許雅盈跟已婚士官長陳啟豪發生關係，在完全知情他已婚對情況下耶，我很想了解，畢竟這種軍中醜聞大家都會很感興趣，請問你知情嗎？我剛剛已經訪問完他老婆了，她跟我如實以報，就在她還在帶小孩情況下，妳跟著已婚士官長出去遊玩，在國防部期間都同居，請問有要反駁的嗎 4 110年1月13日下午2時35分許，傳送訊息予告訴人父親 「您好」、「我是蘋果日報記者」、「有證據顯示，您女兒許雅盈士官長」、「與已婚男士官長發生不正當關係」、「還在對方妻子懷孕期間，與其同居出遊」、「且許雅盈因為認識這位妻子」、「請問您知情嗎？」、「為什麼許雅盈把臉書關掉了呢？」、「她跟對方家屬道歉過了嗎」、「身為軍人，拿國家薪水，怎麼可以這麼沒紀律，沒基本道德呢？」、「看您也是老師」、「怎麼沒好好把女兒教好」 5 110年1月14日晚間0時11分許前某時，傳送訊息予告訴人友人張家瑋 「…許雅盈跟陳啓豪在國防部同居、出遊，請問軍中相關人知道這件事嗎」、「許已經承認了，請問軍中有處理？」 6 110年1月21日前某日上午5時許，傳送訊息予告訴人友人陳群學 「您好我是中時記者，剛剛獲得消息指出，許雅盈跟已婚陳啓豪士官長發生不關係」、「對方妻子剛剛已證實，就在她在新竹營區的時候，許雅盈跟陳啓豪在國防部同居、出遊，請問軍中相關人知道這件事嗎」、「想了解軍中已處理？」、「許雅盈承認了，軍中有動作？」 7 1月12日上午5時36分許，傳送訊息予告訴人母親黃月雙 「您好我是中時記者…陳啓豪跟已婚陳啓豪士官長發生不倫關係，對方妻子剛剛已證實，就在她在新竹營區的時候，許雅盈跟陳啓豪在國防部同居、出遊，請問您知道這件事嗎？是不是欠對方妻子一個道歉？當下她知道氣到在軍營摔手機，他們還有兩個小孩，請問怎麼沒有想到對方是有家庭的呢？」、「您看不好的女兒，以後由我們媒體看著」、「拿著國軍俸祿，做出這麼傷害對方陳太太的事」、「人民繳稅不是給這樣通姦的士官長當薪水」 8 110年1月12日上午5時30分許，傳送訊息予告訴人友人許雅雯 您好我是中時記者，剛剛獲得消息指出，許雅盈士官長跟已婚陳啟豪士官長發生不倫關係，對方妻子剛剛已證實，就在她在新竹營區的時候，許雅盈跟陳啟豪在國防部同居、出遊，請問妳知道這件事嗎？是不是該跟對方妻子道個歉？ 9 110年1月12日上午5時51分許，傳送訊息予告訴人友人「阿豪」 您好我是中時記者，剛剛獲得消息指出，許雅盈士官長跟已婚陳啟豪士官長發生不倫關係，對方妻子剛剛已證實，就在她在新竹營區的時候，許雅盈跟陳啟豪在國防部同居、出遊，請問妳知道這件事嗎？是不是該跟對方妻子道個歉？對方家庭還有兩位小孩，許雅盈也都知情，身為軍人，怎麼會做出這種沒有道德紀律之事呢？ 10 110年1月12日上午5時某分許，傳送訊息予告訴人友人「秦/Nick」 您好我是中時記者，剛剛獲得消息指出，許雅盈士官長跟已婚陳啟豪士官長發生不倫關係，對方妻子剛剛已證實，就在她在新竹營區的時候，許雅盈跟陳啟豪在國防部同居、出遊，請問您之認識許雅盈嗎？對這件事知情嗎 11 某日上午5時45分許，傳送訊息予告訴人友人「珮翎」 您好我是中時記者，剛剛獲得消息指出，許雅盈士官長跟已婚陳啟豪士官長發生不倫關係，對方妻子剛剛已證實，就在她在新竹營區的時候，許雅盈跟陳啟豪在國防部同居、出遊，請問妳知道這件事嗎？是不是該跟對方妻子道個歉？對方家庭還有兩位小孩，許雅盈也都知情，身為軍人，怎麼會做出這種沒有道德紀律之事呢？ 12 110年1月12日上午5時57分許，傳送訊息予告訴人友人「Bin Chang」 您好我是中時記者，剛剛獲得消息指出，許雅盈士官長跟已婚陳啟豪士官長發生不倫關係，對方妻子剛剛已證實，就在她在新竹營區的時候，許雅盈跟陳啟豪在國防部同居、出遊，請問妳知道這件事嗎？是不是該跟對方妻子道個歉？對方家庭還有兩位小孩，許雅盈也都知情，身為軍人，怎麼會做出這種沒有道德紀律之事呢？ 13 1101年1月12日上午某時，傳送訊息予告訴人友人「麗雪」 您好我是中時記者，剛剛獲得消息指出，許雅盈士官長跟已婚陳啟豪士官長發生不倫關係，對方妻子剛剛已證實，就在她在新竹營區的時候，許雅盈跟陳啟豪在國防部同居、出遊，請問妳知道這件事嗎？是不是該跟對方妻子道個歉？對方家庭還有兩位小孩，許雅盈也都知情，身為軍人，怎麼會做出這種沒有道德紀律之事呢？ 14 110年1月12日上午5時59分許，傳送訊息予告訴人友人「余粉紅」 您好我是中時記者，剛剛獲得消息指出，許雅盈士官長跟已婚陳啟豪士官長發生不倫關係，對方妻子剛剛已證實，就在她在新竹營區的時候，許雅盈跟陳啟豪在國防部同居、出遊，請問妳知道這件事嗎？是不是該跟對方妻子道個歉？對方家庭還有兩位小孩，許雅盈也都知情，身為軍人，怎麼會做出這種沒有道德紀律之事呢？ 15 於不詳時間，傳送訊息告訴人友人「Jessie Hsu」 您好我是中時記者，剛剛獲得消息指出，許雅盈士官長跟已婚陳啟豪士官長發生不倫關係，對方妻子剛剛已證實，就在她在新竹營區的時候，許雅盈跟陳啟豪在國防部同居、出遊，請問妳知道這件事嗎？是不是該跟對方妻子道個歉？當下她知道氣到在軍營摔手機，他們還有兩個小孩，請問怎麼沒有想到對方是有家庭呢？ 16 110年1月12日晚間6時許前某時，傳送訊息與告訴人友人「一針」 「…出遊，請問您跟許雅盈認識嗎？知道這件事嗎？軍中知情嗎？其妻子知情當下氣到在軍營摔手機，陳啓豪與其妻子還有兩個小孩，非常無辜，能聯絡上她，請她出來道歉嗎？」、「軍中這種事很嚴重，我很清楚，我想問的就是同期之間的看法」、「究竟是什麼狀況軍中會發生這種醜聞」